臺灣臺南地方法院刑事判決
111年度交簡上字第171號
上  訴  人
即  被  告  龔怡慈




上列上訴人即被告因過失傷害案件，不服本院中華民國111年5月
17日111年度交簡字第1779號第一審簡易判決（起訴案號：111年
度調偵字第626號），提起上訴，本院管轄之第二審合議庭判決
如下：
    主  文
上訴駁回。
    事實及理由
一、本判決所引用具傳聞證據性質之供述證據，檢察官、被告龔
    怡慈於本院準備程序時，均已明示同意有證據能力（簡上卷
    第55至56頁），經本院審酌該等證據作成時之情況，並無違
    法取證或其他瑕疵，與本案待證事實均具有關聯性，亦無顯
    不可信之情況，認為以之作為證據應屬適當，依刑事訴訟法
    第159條之5第1項規定，均有證據能力。另本判決所引用之
    非供述證據，與本案待證事實均具有證據關聯性，且無證據
    證明係公務員違背法定程序所取得，依刑事訴訟法第158條
    之4規定之反面解釋，亦均有證據能力。
二、本案經本院第二審合議庭審理結果，認第一審簡易判決之認
    事、用法及量刑均無違法或不當，應予維持，除證據部分補
    充「被告龔怡慈於本院第二審準備程序及審理時之自白」外
    ，其餘均引用第一審簡易判決書記載之事實、證據及理由（
    如附件）。
三、被告上訴意旨略以：被告已匯了特別補償基金新臺幣（下同
    ）24,590元，也有帶告訴人蕭丞佐去腳踏車店修理腳踏車，
    給付250元修理費用，非常有誠意與告訴人調解，但告訴人
    求償金額是9萬多，至今仍未調解成立，希望可以再安排與
    告訴人調解的機會，請求從輕量刑等語，並提出財團法人汽
    車交通事故特別補償基金法務處民國110年12月27日函文、
    存款憑證各1份作為佐證（簡上卷第17至19頁）。
四、本院之判斷：
　㈠關於刑之量定，為求個案裁判之妥當性，法律賦予法院裁量
    之權，量刑輕重，屬為裁判之法院得依職權自由裁量之事項
    。在同一犯罪事實與情節，如別無其他加重或減輕之原因，
    且下級審法院量定之刑，已斟酌刑法第57條各款所列情狀，
    在法定刑度內酌量科刑，亦無過重或失輕之不當情形，則上
    級審法院對下級審法院之職權行使，原則上應予尊重（最高
    法院85年度台上字第2446號判決意旨參照）。
　㈡經查，原審以被告係犯刑法第284條前段之過失傷害罪，事證
    明確，且裁量被告於肇事後，未經有偵查權之公務員或機關
    發覺其犯嫌前，已向到場處理之警員坦承肇事而願接受裁判
    ，符合自首之規定，依刑法第62條前段規定減輕其刑，復審
    酌被告之年紀、智識程度（高中學歷）、前無因犯罪經法院
    判處罪刑紀錄之素行（詳卷附臺灣高等法院被告前案紀錄表
    ）、職業（從事服務業）、家庭經濟狀況（勉持）、本案交
    通事故之發生原因、被告違反注意義務之程度、告訴人所受
    傷害程度、被告犯後坦承犯行之態度、迄未與告訴人和解等
    一切情狀，量處被告拘役20日，及諭知如易科罰金，以1,00
    0元折算1日之標準，顯見原審已具體斟酌刑法第57條所列情
    形而為量刑，所處刑度並未逾越法律所規定之範圍，亦無偏
    執一端而有失輕重之情事。被告雖上訴主張欲與告訴人調解
    ，賠償其所受損害，請求從輕量刑等語，然前經安排於111
    年9月19日調解，兩造均未到場，嗣再安排於同年10月26日
    調解，告訴人未到場而調解不成立，有本院公務電話紀錄1
    份、本院臺南簡易庭111年度南司小調字第1454號民事報到
    單2份、調解事件進行單1份在卷可參（簡上卷第87至93頁）
    ，則此部分量刑基礎既未有變動，依前開說明，原審認事、
    用法及所量定之刑度自難認有何違法失當之處，應予維持。
    被告上訴指摘原審量刑過重，請求從輕量刑等語，為無理由
    ，應予駁回。
據上論斷，應依刑事訴訟法第455條之1第1項、第3項、第373條
、第368條，判決如主文。
本案經檢察官陳鋕銘聲請以簡易判決處刑，檢察官羅瑞昌、黃信
勇到庭執行職務。
中　　華　　民　　國　　111 　年　　11　　月　　9 　　日
                  刑事第十三庭  審判長法　官  莊政達
                                      法　官  李音儀
                                      法　官  吳彥慧
以上正本證明與原本無異。
不得上訴。
　　　　　　　　　　　　　　　　　　　書記官  張儷瓊
中　　華　　民　　國　　111 　年　　11　　月　　10　　日